---
output: github_document
---

<!-- README.md is generated from README.Rmd. Please edit that file -->

```{r, include = FALSE}
knitr::opts_chunk$set(
  collapse = TRUE,
  comment = "#>",
  fig.path = "man/figures/README-",
  out.width = "100%"
)
```
# mipaquetepractica

<!-- badges: start -->
<!-- badges: end -->

El paquete **mipaquetepractica** proporciona funciones simples para clasificar
estudiantes segun su rendimiento academico y nivel de asistencia.  
Además, incluye un dataset con información sobre los idiomas oficiales de
distintos países.

El paquete está pensado con fines prácticos y educativos.

---

## Installation

You can install the development version of mipaquetepractica from GitHub with:
```{r}
# install.packages("pak")
pak::pak("biancaarossi/mipaquetepractica")
```


Functions

El paquete incluye tres funciones principales.

Clasificacion del rendimiento académico

La funcion calcular_rendimiento() clasifica a los estudiantes según su
promedio de calificaciones.

```{r}
library(mipaquetepractica)

calcular_rendimiento(9)
calcular_rendimiento(c(10, 7, 5, 3))

```

Clasificación del nivel de asistencia

La función nivel_asistencia() clasifica la asistencia expresada como una
proporción entre 0 y 1.

```{r}
nivel_asistencia(0.85)
nivel_asistencia(c(1, 0.75, 0.5))

```

Estado general del estudiante

La funcion estado_estudiante() combina el rendimiento académico y el nivel
de asistencia para determinar el estado general del estudiante.

```{r}
estado_estudiante(9, 0.9)
estado_estudiante(c(9, 6, 3), c(0.9, 0.7, 0.4))

```

Dataset

El paquete incluye el dataset idiomas, que contiene información sobre los
idiomas oficiales de distintos países.

```{r}
idiomas

```

Algunas operaciones básicas sobre el dataset:

```{r}
head(idiomas)
str(idiomas)

```

Notes

Las funciones aceptan tanto valores individuales como vectores.

Los argumentos son validados para evitar valores inválidos.

El dataset se carga automáticamente al usar el paquete.
