---
title: "mihermosaviñeta"
output: rmarkdown::html_vignette
vignette: >
  %\VignetteIndexEntry{mihermosaviñeta}
  %\VignetteEngine{knitr::rmarkdown}
  %\VignetteEncoding{UTF-8}
---

```{r, include = FALSE}
knitr::opts_chunk$set(
  collapse = TRUE,
  comment = "#>"
)
```

```{r setup}
library(mipaquetepractica)
```

## Introduccion

Este paquete permite analizar informacion academica de estudiantes a partir
de su promedio y nivel de asistencia. A partir de estos datos, se puede obtener
una clasificacion del rendimiento, el nivel de asistencia y el estado general
del estudiante.

Ademas, el paquete incluye un conjunto de datos con informacion sobre los
idiomas oficiales de distintos paises.

## Funciones del paquete

### Clasificacion del rendimiento academico

La funcion `calcular_rendimiento()` clasifica a los estudiantes segun su
promedio de calificaciones, utilizando cuatro categorias:
Excelente, Bueno, Regular e Insuficiente.

```{r}
calcular_rendimiento(9)
calcular_rendimiento(c(10, 7, 5, 3))

```

### Clasificacion del nivel de asistencia

La funcion `nivel_asistencia()` clasifica la asistencia del estudiante,
expresada como una proporcion entre 0 y 1, en tres niveles:
Alta, Media o Baja.

```{r}
nivel_asistencia(0.85)
nivel_asistencia(c(1, 0.75, 0.5))

```


### Estado general del estudiante

La funcion `estado_estudiante()` combina el rendimiento academico y el nivel
de asistencia para determinar el estado general del estudiante. Las posibles
categorias son Destacado, Regular y En riesgo.

```{r}
estado_estudiante(9, 0.9)
estado_estudiante(c(9, 6, 3), c(0.9, 0.7, 0.4))

```

## Dataset incluido en el paquete

### Idiomas oficiales por pais

El paquete incluye el dataset `idiomas`, que contiene informacion sobre los
idiomas oficiales de distintos paises. Para cada pais se indica el idioma
oficial principal y, cuando corresponde, un segundo idioma oficial.

```{r}
idiomas

```

### Exploracion del dataset

A continuacion se muestran algunas operaciones basicas sobre el dataset.

```{r}
head(idiomas)
str(idiomas)

```


## Conclusion

Este paquete ofrece herramientas simples para clasificar estudiantes segun su
rendimiento academico y nivel de asistencia, asi como un dataset auxiliar con
informacion sobre idiomas oficiales por pais. Las funciones estan pensadas para
trabajar tanto con valores individuales como con vectores.

